【裁判字號】    88,上更(一),163
【裁判日期】    891011
【裁判案由】    違反藥事法
【裁判全文】
臺灣高等法院刑事判決                        八十八年度上更(一)字第一六三號
    上  訴  人
    即  被  告  庚○○
    選任辯護人  黃秋雄
    上  訴  人
    即  被  告  戊○○
    選任辯護人  柴啟宸
                楊嘉馹
    上  訴  人
    即  被  告  丁○○
    選任辯護人  張景豐
    上  訴  人
    即  被  告  丙○○
                乙○○
    共      同
    選任辯護人  劉大新
右上訴人因違反藥事法案件，不服臺灣板橋地方法院八十四年度訴字第七五二號，中
華民國八十五年七月二十五日第一審判決（起訴案號：臺灣板橋地方法院檢察署八十
三年度偵字第一二八三、一一七六九、一五二七七號，八十四年度偵字第一九九四
號）提起上訴，經判決後，由最高法院發回更審，本院判決如左：
    主  文
原判決撤銷。
庚○○明知為禁藥而販賣，處有期徒刑壹年。
戊○○、丁○○連續明知為禁藥而販賣，戊○○處有期徒刑壹年貳月，丁○○處有期
徒刑壹年陸月。
丙○○、乙○○均無罪。
    事  實
一、戊○○原在東信化學藥品有限公司 (以下簡稱東信公司）之關係企業中信貿易股
    份有限公司擔任業務員，明知東信公司曾於民國七十七年四月十二日以鹽酸克本
    諾雷(CLOBENZOREX) 向行政院衛生署申請輸入藥品查驗登記，業經行政院衛生署
    （以下簡稱衛生署）於七十九年九月十日以衛署藥處字第八九六八三九號函復東
    信公司「本案 CLOBENZOREX之化學結構式顯式，係屬安非他命衍生物之禁藥，係
    屬 amphetamme like之減肥成份，依本署六十九年十二月八日衛署藥字第三０一
    一二四號公告原則，應不准登記」在案。詎戊○○因見含有鹽酸克本諾雷成份之
    減肥藥銷售情形頗佳，有厚利可圖，即將上情轉知庚○○，並向庚○○探詢貨源
    ，庚○○明知鹽酸克本諾雷為禁藥，竟基於販賣禁藥犯意，於七十九年間（確實
    日期已無從查證），在臺北市○○路，以每公斤三萬元之價格，販賣二十五公斤
    之禁藥鹽酸克本諾雷予戊○○。戊○○明知鹽酸克本諾雷為禁藥，基於販賣禁藥
    之概括犯意，自七十九年間起至八十二年六月間止，在臺北市○○路，先後以每
    公斤三萬五千元至七萬元不等之價格，先後約五次販售共計約一、二十公斤之鹽
    酸克本諾雷予知情之丁○○，從中牟利。
二、丁○○明知鹽酸克本諾雷為禁藥，於向戊○○購得上開禁藥後，基於販賣禁藥之
    概括犯意，自七十九年間起至八十二年間，將所購得之禁藥鹽酸克本諾雷摻加澱
    粉後（其稱之為「ＡＣ減肥藥」），以每公斤一萬多元之價格，連續販售數十公
    斤予臺北縣板橋市○○路○段一九五號「弘生中醫診所」之甲○○（已另案判處
    罪刑確定）牟利，復自八十二年十月間起至同年十一月底、十二月初止，將購得
    之禁藥鹽酸克本諾雷摻加澱粉等物後（其稱之為「ＡＣ減肥藥」），再以每公斤
    二萬元之價格，先後三次（一次一百公斤、一次三百公斤、另一次二百二十公斤
    ）販售予在臺北縣板橋市○○路○段二三九號開設「宏大中醫診所」之甲○○及
    己○○（二人已另案判處罪刑確定）計七百二十公斤，總價款一千四百四十萬元
    ，己○○於八十三年二月五日以支票支付之（支票計有四張，面額合計一千四百
    八十八萬元，係包含支付朱砂１２０公斤之十二萬元及馬胡１８０公斤之三十六
    萬元）。嗣於八十三年五月五日經法務部調查局臺北縣調查站（以下簡稱臺北縣
    調查站）人員持臺灣板橋地方法院檢察署檢察官及臺灣臺北地方法院檢察署檢察
    官簽發之搜索票，至臺北縣板橋市○○路○段二五五巷八號一樓及臺北市○○○
    路○段一四三號「宏大中醫診所」搜索查獲，並扣得如附表所示之物，而循線查
    悉前情。
三、案經臺北縣調查站移送及臺灣板橋地方法院檢察署檢察官自動檢舉偵查起訴。
    理  由
甲、有罪部分：
一、訊據上訴人即被告庚○○、戊○○、丁○○均否認有被訴販賣鹽酸克本諾雷禁藥
    之犯行，被告庚○○辯稱：自七十三年間即離開瑞力股份有限公司，無從再進口
    藥物，伊沒有販賣鹽酸克本諾雷予戊○○等語。被告戊○○辯稱伊只賣「ＡＣ減
    肥藥」，並非賣鹽酸克本諾雷，調查站要伊承認，與事實不符；被告丁○○辯稱
    伊只向戊○○買五公斤「ＡＣ減肥藥」，調查站所載與事實不符，伊賣ＡＣ減肥
    藥是經衛生署核准，未賣鹽酸克本諾雷云云。
二、經查：本件係因八十三年五月五日經臺北縣調查站人員持臺灣板橋地方法院檢察
    署檢察官及臺灣臺北地方法院檢察署檢察官簽發之搜索票，至臺北縣板橋市○○
    路○段二五五巷八號一樓及臺北市○○○路○段一四三號之「宏大中醫診所」搜
    索，並扣得如附表所示之物，查獲己○○、甲○○共同連續製造禁藥，而循線查
    悉被告庚○○、戊○○及丁○○犯行，己○○、甲○○共同連續製造禁藥一案，
    業經本院八十四年度上訴字第五０二五號判處己○○有期徒刑二年二月，甲○○
    有期徒刑一年六月確定，有該案判決附於原審卷（二）第七十五至八十八頁可稽
    。而鹽酸克本諾雷結構式類似安非他命，為安非他命類藥品，符合衛生署七十五
    年七月十一日衛署藥字第五九七六二七號公告之禁用範圍，為禁止使用之藥品，
    即屬藥事法第二十二條第一款之禁藥，有衛生署八十八年十月二十八日衛署藥字
    第八八六七八三號函可稽（附於本審卷）。又七十五年七月十一日衛署藥字
    第五九七六二七號公告，係依據藥物藥商管理法第十六條第一款規定明令公告，
    「安非他命類藥品，與其衍生物之鹽類及製劑，一概禁止使用。」亦即所有安非
    他命類藥品，悉依禁藥論處。該署七十九年十月九日衛署藥處字第九四一四二
    號公告，係依據麻醉藥品管理條例施行細則第二條、第十條規定明令公告，將表
    列安非他命及其鹽類、右旋安非他命及其鹽類與甲基安非他命及其鹽類等三類，
    列入麻醉藥品管理條例第二條第四款所定「化學合成類麻醉藥品」管理，並禁止
    於醫療上使用。該署六十九年十二月八日衛署藥字第三一一二四號公告及七十
    五年七月十一日衛署藥字第五九七六二七號公告並無廢止，則前項三類安非他命
    類藥品兼受麻醉藥品與禁藥之管理外，其他非該三類之安非他命類藥品（包含減
    肥藥品），僅依禁藥管理。有八十一年四月九日衛署藥字第八一八一六三號函
    影本在卷可稽（附原審八十三年度訴字第二三三八號卷內）。因之，鹽酸克本諾
    雷雖係安非他命衍生物之減肥藥品，惟尚非麻醉藥品管理條例第二條第四款所稱
    之化學合成類麻醉藥品，僅係禁藥。己○○、甲○○所販售扣案之所謂中藥減肥
    藥（包括減肥中藥膠囊二種及減肥中藥藥粉四種）經台北縣調查站送請檢驗結果
    ，認定均檢出含有鹽酸克本諾雷 CLOBENZOREX成分，亦有行政院衛生署藥物食品
    檢驗局八十三年六月二日藥檢參字第八三０九二０四號函在卷可按（見原審卷
    （一）第一二二頁至第一二四頁)，合先敘明。
三、本件係由查獲己○○、甲○○共同連續製造禁藥一案而循線查獲，由於其等所製
    造扣案之前揭所謂中藥減肥藥檢出含有屬於安非他命衍生物鹽酸克本諾雷CLOBEN
    ZOREX 成分，其等並供出來源係購自被告丁○○（丁○○稱之為「ＡＣ減肥藥」
    ），被告丁○○供出是購自被告戊○○，被告戊○○供出係購自被告庚○○。而
    戊○○原在東信公司之關係企業擔任業務員，據其供明，東信公司七十七年四月
    十二日以鹽酸克本諾雷向衛生署申請輸入藥品查驗登記，業經衛生署於七十九年
    九月十日以衛署藥處字第八九六八三九號函復東信公司「本案 CLOBENZOREX之化
 學結構式顯式，係屬安非他命衍生物之禁藥，係屬 amphetamme like之減肥成份
    ，依本署六十九年十二月八日衛署藥字第三０一一二四號公告原則，應不准登記
    」，亦有該函影本在卷可稽（附於八十三年度偵字第一一七六九號卷第十五頁）
    。惟被告戊○○、丁○○先後多次接受訊問，其等就販賣鹽酸克本諾雷或所謂之
    「ＡＣ減肥藥」之次數、數量、價格有不一之處。為究明實情，茲將相關人員所
    述列載如次：
（一）戊○○：
１就販入之供述：
  (1)於八十三年七月五日臺北縣調查站訊問時供稱：我記得在七十八年間，本人將本
    公司之CLOBENZOREX 試用品交給我弟弟許振興．．效果很好，且有利潤可圖，但
    本公司又沒有再進口的情形下，本人乃將此情形告知經營瑞力貿易公司的庚○○
    ，請他以該公司的名義向瑞士西格菲藥廠進口，故本人當時就是向庚○○以每公
    斤約三萬元的代價買入後，轉賣給丁○○。（見八十三年度偵字第一一七六九號
    卷第五頁反面）；．．本人乃於七十九年間主動向庚○○述說此事，並誘使庚○○用瑞力公司名義進口，因為我當時知道該藥材其原產地價錢約新台幣二萬餘元
    ，故我當時係以每公斤三萬元代價向他購買。（見八十三年度偵字第一一七六九
    號卷第七頁反面、八頁）。
  (2)於八十三年七月五日台北縣調查站訊問時供稱：．．本人才會拜託庚○○，以他
    經營之貿易公司名義，幫我進口約五、六公斤，因為該藥材成本價格約二萬元左
    右，記得當時我還交給庚○○十餘萬元，請他幫我進口該藥材之事。（見八十三
    年度偵字第一一七六九號卷第五頁反面、六頁）
  (3)於八十三年七月五日台北縣調查站訊問時供稱：本人是因起初心情較緊張，且時
    隔已久，頭緒紊亂，現我想起來，我應該是向庚○○購得二十五公斤的CLOBENZO
    REX 藥材後，轉賣給丁○○（見八十三年度偵字第一一七六九號第七頁反面）。
  (4)於八十三年十月二十八日檢察官偵查中供稱：向庚○○買的。時間是在七十八、
    七十九年間買的，每公斤買了三萬元，共買了二十五公斤（見八十三年度偵字第
    一五二七七號卷第六十頁反面）。
２就賣出之供述：
  (1)於八十三年七月五日臺北縣調查站訊問時供稱：「我記得在七十九年間或八十年
    間（詳細日期我記不清楚），亦曾有販售CLOBENZOREX給丁○○，重量大約有五
    到六公斤（詳細數量我也記不清楚）。我當時係以新台幣（下同）約五、六萬元
    賣給丁○○的」，「我是一次將這二十五公斤CLOBENZOREX交給丁○○，而丁○○係以每公斤五至六萬元價錢，分次交付本人現金。」（見八十三年度偵字第一
    一七六九號卷第五頁、第八頁）。
  (2)於八十三年七月五日檢察官偵查中則供稱：「七十八年或七十九年忘記了，好像
    賣他（指丁○○）二十五公斤，每公斤賣他五萬元。」（見八十三年度偵字第一
    一七六九號第三十四頁反面）。
  (3)嗣於八十三年十月二十八日檢察官偵查中改稱：「共二十二公斤，一次是二公斤
    在七十八或七十九年賣的，一次是二十公斤是在去年（八十二年）賣給他（指丁○○）的，每公斤（二公斤部分）是賣三萬五千元，二十公斤部分每公斤賣他五
    萬元。」（見八十三年度偵字第一五二七七號卷第六十頁正面、反面）。
（二）、丁○○：
１就販入之供述：
    (1)於八十三年六月十日在臺北縣調查站供稱：我在七十九年中左右，以每公斤新
      台幣七、八萬元左右（詳細金額記不清楚），向戊○○購買ＡＣ減肥藥，總共
      只買一次，共買約二公斤到十公斤間的數量（詳細數量記不清楚），當時我是
      本人親至臺北吉林路的東信公司向戊○○取貨，並以現金付款。（見八十三年
      度偵字第八二六二號卷第七十七頁）
    (2)於八十三年六月八日檢察官偵查中供稱：「民國七十九年向東信化學公司買的
      。向戊○○買的。買二公斤ＡＣ（見八十三年度偵字第一○二八三號卷第七頁
      反面、第八頁、第九頁反面）。
    (3)於八十三年七月二十三日檢察官偵查中供稱：「我只向戊○○買而已，大約十
      公斤左右。正確數目要問戊○○才知道，他有記起來」；「（一公斤）約三萬
      五千元至七萬元。因為有季節性所以價錢有高低」；「最後一次約在八十二年
      六月左右，向他拿了約三公斤左右。」；「（前後）大約（買）五次左右，數
      量大約有一、二十公斤左右。」（見八十三年度偵字第一○二八三號卷第四十
      四頁、第四十六頁正面）。
２就賣出之供述：
    (1)於八十三年六月十三日在臺北縣調查站供稱：我在八十二年間，因甲○○之介
      紹，曾出售一些減肥藥材予己○○。有ＡＣ減肥藥及馬胡、朱砂等中藥。ＡＣ
      減肥藥之學名為 CLOBENZOREX，係一種抑制食慾之西藥。係我向東信化學藥品
      有限公司業務員戊○○買的（見八十三年度偵字第八二六二號卷第七十七頁正
      反面）。
    (2)於八十三年六月十三日在臺北縣調查站供稱：我共售予己○○二百公斤之ＡＣ
      減肥藥，每公斤約新台幣一萬元。我添加澱粉增加重量後，售予己○○。（提
      示丁○○八十三年二月五日收據乙紙）該收據是我出售ＡＣ減肥藥、馬胡、朱
      砂等藥材予己○○，己○○付我價金時，我所簽收之收據。我前面說錯了，實
      際上是賣給己○○ＡＣ減肥藥七百二十公斤，每公斤二萬元（見八十三年度偵
      字第八二六二號卷第七十八頁正反面）。
    (3)於八十三年六月八日檢察官訊問時供稱：「（你曾否賣減肥藥給陳某）八十二
      年年底，（多少數量及次數）有二次，但數量記不得了，價格約共有幾百萬元
      ，（你賣給陳某之減肥藥之成分是如何）我在臺北縣調查站已講了，（是否 C
      LOBENZOREX）大概是。」、「（你賣給己○○之減肥藥重量是多少）共有幾百
      公斤，（ＡＣ之藥是多少公斤）大約二百公斤。（馬胡多少公斤）約二百公斤
      、朱砂約一百公斤」、「（你在七十九年間向戊○○買多少ＡＣ）買二公斤。
      （為何有幾百公斤之ＡＣ公斤賣給己○○）因加入澱粉，使其減肥藥量含量減
      少」（見八十三年度偵字第一０二八三號偵查卷第七至九頁）。
    (4)於八十三年九月十五日檢察官偵查中供稱：（你究竟賣給甲○○多少 CLOBENZ
      OREX之藥）因時間很長，每次都是提供給她幾百公克作試驗用，後來她覺得不
      錯才向我買，總共幾年下來共有幾十公斤左右，但這不是純的，是加上澱粉去
      混合的。每公斤賣一萬多元。（你把藥品交給甲○○試用是在何時）大概是七
      十九年（見八十三年度偵字第一０二八三號偵查卷第六十三、六十四頁）。
（三）、己○○就販入所謂ＡＣ減肥藥情形之供述：
    １、於八十三年六月四日在台北縣調查站供稱：宏大中醫診所所販售之減肥藥其
        處方係甘草、大黃、朱砂、馬胡及俗稱ＡＣ之減肥藥，上述處方係除了俗稱
        ＡＣ之減肥藥外，餘皆係甲○○所告知我的，我再將處方內容請教於丁○○
        ，丁○○乃指導我再加入俗稱ＡＣ之減肥藥可使效果更好，同時告訴我用藥
        的劑量，我乃依丁○○的指示，每次以甘草４０００公克、大黃６００公克
        、朱砂６００公克、馬胡６００公克及ＡＣ之減肥藥１４００公克（普通型
        ）、１６００公克（加強型）、１８００公克（再加強型）、２０００公克
        （更加強型）調製成５７６０小包（普通型每包１．２５公克）、５６９２
        小包（加強型每包１．３公克）、５６２９小包（再加強型包包１．３５公
        克）５５７１小包（更加強型每包１．４公克），平均每小包可分裝成三粒
        膠囊，只有更加強型需分裝成四粒膠囊，該減肥藥品皆由我親自調製。前述
        減肥藥的藥品成分，除了甘草、大黃係向勝昌製藥廠以每公斤２００元、８
        ００元的價格購買外，餘朱砂、馬胡及ＡＣ之減肥藥皆係向丁○○購買的，
        其價格係朱砂每公斤１０００元、馬胡每公斤２０００元、ＡＣ之減肥藥每
        公斤二萬元。我係於八十二年十月間板橋宏大中醫診所開業時即開始向丁○○購買朱砂、馬胡及ＡＣ減肥藥，至八十三年二月間即未購買前述藥材，總
        計購買的數量為朱砂１２０公斤、馬胡１８０公斤、ＡＣ之減肥藥７２０公
        斤，總價款為一千四百八十八萬元。甲○○於宏生中醫診所停業後，將丁○○介紹給我認識因丁○○對藥品很內行，所以我都會請教他有關減肥藥的處
        方，至於其從事何種行業我不很清楚，只知道他有從事藥品之買賣，並因此
        向他購買上述藥品，丁○○經常會與我聯絡問我藥品的需求情形，然後由他
        親自送至板橋宏大中醫診所，有時我亦主動打電話（０２）0000000
        與他聯絡，訂購所需藥材，至於購買藥品的價款，我係於八十三年二月五日
        一次結清，計開了四張台北市第二信用合作社古亭分社的甲存支票給他並兌
        現。丁○○每次送來之ＡＣ減肥藥的數量不一定，大概一次均有一百至二百
        公斤左右。丁○○所售予我的ＡＣ減肥藥係白色略帶青綠色不透明粉狀藥物
        （見八十三年度偵字第八二六二號卷第五十二至五十四頁）。
    ２、於八十三年六月十日在台北縣調查站供稱：我係於八十二年十月間經甲○○
        的介紹開始向丁○○購買ＡＣ減肥藥，第一次大約是在八十二年十月間，丁○○先送來約二百公斤的減肥藥，言明每公斤價格為二萬元，之後就我記憶
        內，大約是在八十二年十月底、十一月初又送來約三百公斤，第三次大約是
        在十一月底、十二月初丁○○再送來ＡＣ減肥藥二百二十公斤左右，在這三
        次送貨中，有的是丁○○自己打電話來詢問我是否需補貨，有的是我自己打
        電話向丁○○訂貨，總計最後結帳總數確定為七百二十公斤。丁○○每次係
        以其自用之鈴木吉甫車載運至我們開設之板橋中醫診所，丁○○皆係以塑膠
        袋外包牛皮紙袋分成數包，每包重量不等（十公斤至三十公斤）載運給我，
        經我點收，確定數量無訛後，即完成交易，總計我向丁○○買了七百二十公
        斤，總價款為一千四百四十萬元，我係於八十三年二月農曆年前後與丁○○
        結算，連同朱砂、馬胡的價款，總計開了四張支票（臺北第二信用合作社古
        亭分社）交予丁○○，並由丁○○親筆收了收據交予我收執。該二張收據即
        係丁○○向我收取藥品價款時，於我交付其支票後，親筆所寫的收據，其上
        所載「ＡＣ  ７２０ＫＧ、馬  １８０ＫＧ、朱  １２０ＫＧ」即為丁○○
        賣予我的ＡＣ減肥藥數量七百二十公斤、馬胡一百八十公斤、朱砂一百二十
        公斤（見八十三年度偵字第八二六二號卷第八十一、八十二頁）。
（四）、甲○○之供述：
  １、於八十三年六月十四日檢察官偵訊時供稱：（己○○何時向高某買ＡＣ）八十
      二年十月份。從那時候之減肥藥都加有ＡＣ（見八十三年度偵字第八二六二號
      卷第一一五頁）。
  ２、於八十三年九月十三日檢察官偵訊時供稱：以前開弘生中醫診所時向他（指丁○○）買過鎮靜劑所以才受到處分。他沒有向我說該鎮靜劑有安非他命成分，
      每公斤二萬元，時間是七十九年間起向他買的，共買了大約一百公斤左右。（
      見八十三年度偵字第一一七六九號卷第六十六頁）。
四、由己○○八十三年六月四日及同月十日在臺北縣調查站之供述，參酌甲○○於八
    十三年六月十四日、九月十三日在檢察官偵查中之供述，及被告丁○○於八十三
    年二月五日出具載有「茲收到支票四張ＨＡ00000000百四十萬元正、Ｈ
    Ａ00000000百萬元正、ＨＡ00000000百萬元正、ＨＡ0000
    0000十八萬元正；ＡＣ  ７２０ＫＧＳ、馬  １８０ＫＧＳ、朱  １２０Ｋ
    ＧＳ」之字據影本（附於偵字第一二八三號卷四頁），互核相符，被告丁○○
    於八十三年六月十三日在臺北縣調查站亦曾供稱：賣ＡＣ減肥藥七百二十公斤，
    每公斤二萬元等語；被告丁○○於八十三年九月十五日檢察官偵查中供述販賣鹽
    酸克本諾雷予甲○○，核與甲○○於偵查中所述大致相符（關於販賣之價格、數
    量，本院以被告丁○○所供為可採）上開事實洵堪認定，被告丁○○其他所為異
    於此之供述，尚非可採；己○○於本院八十九年六月二十二日調查時，否認向被
    告丁○○買ＡＣ減肥藥，係事後迴護之詞，亦無足採。而扣案之所謂ＡＣ減肥藥
    確含有 CLOBENZOREX成分，已如前述。被告丁○○販賣禁藥鹽酸克本諾雷之犯行
    ，洵堪認定。
五、被告丁○○確有販賣摻有鹽酸克本諾雷之ＡＣ減肥藥予己○○、甲○○，已如前
    述，而其於臺北縣調查站及檢察官偵查中供稱係向戊○○購入鹽酸克本諾雷，被
    告戊○○於偵查中亦承認賣鹽酸克本諾雷給丁○○，究於何時以多少價格，買受
    或賣出多少數量，二人先後所供容有不一之處，惟確有販賣鹽酸克本諾雷之事實
    ，則無庸置疑。依丁○○於八十三年六月八日、七月二十三日所供係在七十九年
    間至八十二年六月間，因季節性價格高低，以每公斤三萬五千元至七萬元不等購
    入，最後一次約在八十二年六月左右，前後大約買五次，數量大約有一、二十公
    斤等語甚明，對於買受之情節已供述明確，被告戊○○所述僅賣一次予丁○○二
    十五公斤鹽酸克本諾雷，係避重就輕之詞，尚非可採；被告丁○○所為異於此且
    較不完整之供述，亦非可採，被告戊○○販賣禁藥鹽酸克本諾雷之犯行，亦堪認
    定。
六、被告戊○○、丁○○雖另稱其等買賣之「ＡＣ減肥藥」係 ACTIDIL藥物，非鹽酸
    克本諾雷云云。然其二人於臺北縣調查站訊問時及檢察官偵訊時，均始終供認彼
    等買賣之藥物係鹽酸克本諾雷即所謂「ＡＣ減肥藥」，並經另案被告己○○供述
    被告丁○○販賣予伊之所謂「ＡＣ減肥藥」內含安非他命衍生物「鹽酸克本諾雷
    (CLOBENZOREX）」之成分無訛 (偵字第一二八三號卷第五二頁，偵字第八二六
    二號卷第五一、五三頁，原審八十三年度訴字第二三三八號一案八十三年十月一
    日、十月十七日、十一月四日筆錄），並有本院八十四年度上訴字第五二五號
    另案被告己○○、甲○○等違反藥事法等案件之確定判決於原審卷（二）第七十
    五至八十八頁可參。且 ACTIDIL係寶威藥廠以TRIPROLIDINE藥物製成之「製劑」
    名稱，非「原料藥」之名稱，有卷附常用藥物治療手冊一紙可稽 (原審卷（一）
    第一三一頁)，此觀同樣以TRIPROLIDINE藥物製成之減肥藥，尚有名為HISTRADIL
    之製劑即明。衡情應以TRIPROLIDINE概稱減肥藥，以特定製劑之名稱概稱減肥藥
    ，亦與常情不合。被告戊○○、丁○○嗣後翻供，所辯要係卸責之詞。被告戊○○所提出減肥藥之說明書影本，亦不足為其有利之認定。
七、至於被告戊○○、庚○○曾於八十二年十二月間，因林充孝、林壯叡父子以每公
    斤七萬五千元之代價委託陳憲宏進口禁藥TRAMADOL，陳憲宏再以每公斤五萬元之
    價格委託彼二人擅自由國外輸入該禁藥，先後共輸入四十公斤，其涉犯藥事法第
    八十二條第一項、第八十三條第一項罪嫌部分，雖經臺灣臺北地方法院檢察署檢
    察官於八十三年十一月十五日起訴在案，有該署八十三年度偵字第二三九三二、
    二三五二二、二二三六五、二二○○四、二四九九一號起訴書附卷可參（見第一
    審卷(一)第二四三頁至二四五頁）。惟查均經判決無罪確定，有臺灣高等法院檢察
    署八十八年四月六日被告戊○○、庚○○刑案紀錄簡覆表各一份、台灣台北地方
    法院八十五年度訴緝字第二三四號判決（被告庚○○部分）影本附於本院上更（
    一）審卷可稽，既均經判決無罪確定，該案所起訴之事實與本件被告戊○○、庚○○被訴販賣及輸入鹽酸克本諾雷之犯行，顯無裁判上一罪之關係，且因二案件
    起訴事實不同，亦不生判決既判力之問題，合予敘明。
八、查被告戊○○如何向被告庚○○說明鹽酸克本諾雷係屬禁藥，衛生署不准東信公
    司進口，因獲利甚厚，並向被告庚○○探詢貨源及購買該藥物等事實，據被告戊○○於臺北縣調查站八十三年七月五日訊問時供明，並供稱：「記得本公司在七
    十八年間，有向瑞士西格菲藥廠進口 CLOBENZOREX藥材二公斤，該藥材之效能為
    減食慾劑。本人曾拿一公斤交由許振興販售。本人並不知道許振興係販售給何人
    ，惟事後記得在七十九年應板橋大眾醫院診所製減肥藥內含前開藥材成分，此事
    爆發時，本人才知道許振興係將前開藥材販售給大眾中醫診所。因該藥材是初次
    進口的試用品，當時係分交給本公司之客戶（即國內各藥廠）免費試用。惟試用
    階段，經衛生主管單位函告不得申請進口，故本公司就沒有進口這種藥材」。「
    本人因起初心情紊亂，較緊張，且時隔已久，現在我想起來，我應是向庚○○購
    得二十五公斤的 CLOBENZOREX藥材後，我付給庚○○的費用是以每公斤三萬元計
    （見八十三年度偵字第一一七六九號卷第七、八頁），並有載有被告庚○○姓名
    ，地址及電話之筆記紙影本一頁在卷（附於八十三年度偵字第一一七六九號卷第
    九頁）可證。被告戊○○於臺北縣調查站八十三年七月五日訊問時，最初雖供稱
    ：庚○○幫我進口約四、五公斤，因為該藥材成本價約二萬元左右，記得當時我
    還交給庚○○十餘萬元，請他幫我進口該藥材之事。）（見八十三年度偵字第一
    一七六九號卷第五、六頁），與其後所供向庚○○購買鹽酸克本諾雷之數量、價
    格雖不一致，惟其已供明「本人因起初心情紊亂，較緊張，且時隔已久，現在我
    想起來，‧‧」，自以其後之供述符合實情，為可採信。衡之常情，戊○○與被
    告庚○○並無怨隙，所供亦有所佐，顯係實情，殊難以被告庚○○已離開瑞力股
    份有限公司，即謂其未販賣上開禁藥予戊○○。至戊○○事後翻異前詞，係在迴
    護被告庚○○，不足採信。被告庚○○於檢察官偵查時傳喚未到，檢察官逕予起
    訴。被告庚○○事後否認犯行及其所辯，係在卸責，委無足採。至其聲請勘驗戊○○庭訊錄音，及函查有無以個人或瑞力股份有限公司名義進口鹽酸克本諾雷，
    因事證已明，本院認無必要，被告庚○○販賣禁藥鹽酸克本諾雷之犯行亦堪認定
    。
九、鹽酸克本諾雷係屬安非他命衍生物之減肥藥品，業經衛生署於七十五年七月十一
    日以衛署藥字第五九七六二七號公告禁止製造、販賣、輸入，屬藥事法第二十二
    條第一款所稱之禁藥，有衛生署八十四年六月十五日衛署藥字第八四三二三一
    六號函可稽，尚與藥事法第二十條規定之偽藥定義不同。核被告庚○○所為，原
    係犯藥物藥商管理法第七十三條第一項之罪（因係犯藥物藥商管理法第七十三條
    第一項之罪，其行為不論是否在七十九年十月三十一日之前，因中華民國八十年
    罪犯減刑條例第三條第四款明文規定，不予減刑，自無該條例之適用，附此敘明
    ），惟被告庚○○行為後，藥物藥商管理法業已修正為藥事法，並於八十二年二
    月五日公布施行，同月七日生效，藥物藥商管理法第七十三條第一項，其刑度較
    修正後之藥事法第八十三條第一項為重，依刑法第二條第一項前段規定，應適用
    修正後藥事法第八十三條第一項處斷。核被告戊○○、丁○○所為，均係犯藥事
    法第八十三條第一項之明知為禁藥而販賣罪。被告戊○○、丁○○先後多次犯行
    ，均時間緊接，觸犯構成要件相同之罪名，顯係基於概括犯意所為，雖其一部犯
    行涉及舊法藥物藥商管理法第七十三條第一項，一部犯行涉及新法藥事法第八十
    三條第一項，仍應依最後行為時之藥事法第八十三條第一項論處（參照最高法院
    二十九年上字第三八六六號判例），並依刑法第五十六條規定加重其刑。上開藥
    物既未經衛生署公告列為麻醉藥品管理，僅屬禁藥，已詳如前述，公訴意旨援引
    原麻醉藥品管理條例第十三條之一第二項第一款之販賣化學合成麻醉藥品罪名起
    訴，尚有未洽，起訴法條爰予變更。
乙、無罪部分：
一、公訴意旨略以：被告丙○○係東信公司之負責人，乙○○係該公司聘僱之藥師，
    戊○○則為該公司之業務員，丙○○與乙○○二人，明知鹽酸克本諾雷係屬安非
    他命類藥物，業經衛生署於六十九年十二月八日以衛署藥字第三一一二四號函
    公告為禁藥用，仍於七十八年六月間，由丙○○指示乙○○在未經衛生署核准許
    可輸入之情形下，藉「樣品」之名以郵寄方式，自瑞士擅自輸入西格非藥廠所製
    造之安非他命類藥物鹽酸克本諾雷二公斤，並於七十八年八月十日向衛生署申請
    鹽酸克本諾雷原料藥查驗登記，且為配合該查驗登記，乃除其中一公斤交由彰化
    縣之中美兄弟製藥股份有限公司 (以下簡稱中美兄弟公司）製成「速體麗膠囊」
    樣本，於七十九年三月十二日，以東信公司名義向衛生署申請入藥品查驗登記，
    嗣因該藥品係安非他命禁藥，為衛生署於七十九年九月十日以衛署藥處字第八九
    六八三九號函復不准登記外，另將其餘一公斤交由知悉該藥品係安非他命類藥物
    之戊○○交予其胞弟許振興 (經檢察官另案不起訴處分確定）以乳糖混合成十一
    公斤，基於概括之犯意，先後於七十八年十月、十二月及七十九年五月間，各以
    每公斤）三萬八千元、四萬五千元、四萬八千元不等之價格，出售予臺北縣板橋
    市○○路○段三五六號開設「大眾中醫診所」之鄧國揚（業經另案判處罪刑確定
    ），製成中藥減肥物販售牟利。因認被告丙○○、乙○○均係犯藥事法第八十二
    條第一項輸入偽藥、禁藥罪嫌。
二、按犯罪事實應依證據認定之，無證據不得推定其犯罪事實，又不能證明被告犯罪
    者，應諭知無罪之判決，刑事訴訟法第一百五十四條、第三百零一條第一項分別
    定有明文。而被告否認犯罪事實所持之辯解，縱屬不能成立，仍非有積極證據足
    以證明其犯罪行為，不能遽為有罪之認定，又事實之認定，應憑證據，如未能發
    現相當證據，或證據不足以證明，自不能以推測或擬制之方法，以為裁判基礎，
    最高法院三十年度上字第一八三一號、四十年度台上字第二八八號著有判例足供
    參照。
三、公訴人認被告涉有輸入偽藥、禁藥罪嫌，係以訊據被告丙○○固坦承知悉藥品未
    經衛生署核准不得進口，且東信公司曾於七十八年間未經核准自瑞士西格菲藥廠
    進口鹽酸克本諾雷二公斤，惟矢口否認有右揭犯行，辯稱：「公司是由各部門負
    責業務，我無法要求各部門均依我的辦法去處理」云云；被告乙○○亦坦承知悉
    試驗性藥品須經行政院衛生署核准始得進口，其在東信公司服務期間曾自瑞士西
    格菲藥廠以郵寄方式進口上開藥品，惟辯稱：「（進口上開藥品）應該都有（經
    過行政院衛生署核准），進口藥品最後都是要由丙○○決定」等語。經查鹽酸克
    本諾雷係屬安非他命類藥物，此為被告丙○○於七十九年度偵字第一０七九０號
    案件偵查中所自承，東信公司確曾於七十八年六月間自瑞士西格菲藥廠進口鹽酸
    克本諾雷二公斤，業據被告丙○○及同案被告戊○○於法務部調查局臺北縣調查
    站訊問時及檢察官偵查中坦承不諱，而有關藥品之進口均依被告丙○○之指示辦
    理一節，復據同案被告乙○○及證人即東信公司藥師周文華證述明確，被告丙○○身為公司負責人自難諉為不知，且東信公司於七十七年至七十八年間未曾以試
    用藥品名義向衛生署申請核准輸入鹽酸克本諾雷二公斤，復有衛生署八十三年十
    二月十四日衛署藥字第八三０七三０六四號函在卷可稽，而瑞士西格菲藥廠於七
    十七年間已派人至東信公司推介鹽酸克本諾雷，此為被告丙○○於臺北縣調查站
    訊問時所自承，至一般藥廠欲向國外進口藥品，理應先向國外藥廠查詢該藥品之
    有關成份、化學結構、效能等事項，決無冒然進口之理，且依國外藥典記載鹽酸
    克本諾雷乃屬安非他命類藥物，被告丙○○既係東信公司負責人，已經營藥廠三
    十餘年，另被告乙○○身為藥師，對於鹽酸克本諾雷係屬安非他命類藥物應無不
    知之理，復明知進口藥品應經衛生署之核准始得為之，乃竟未經核准即擅自輸入
    ，其罪嫌均堪認定，為其論據。
四、訊據上訴人即被告丙○○、乙○○否認有輸入偽藥、禁藥之犯行，丙○○辯稱：
    主觀上不知所輸入者係禁藥，衛生署要我們補申請文件，審查非常嚴格，未告知
    鹽酸克本諾雷為禁藥，衛生署推卸責任。我承認手續有疏忽，公司有上百名員工
    ，不能說我有輸入禁藥故意犯罪。被告乙○○辯稱：第一次向衛生署申請時被要
    求找相關之藥廠，我不知鹽酸克本諾雷係禁藥，該藥物係供作申請查驗登記用之
    「樣品」，非屬禁藥。被告丙○○、乙○○於原審另辯以：衛生署六十九年十二
    月八日衛署藥字第三一一二四號函公告禁用安非他命鹽類之藥物，並未列舉 C
    LOBENZOREX，且藥物之「樣品」亦不受藥事法第二十二條第二款之規範，況該藥
    物係經臺北關駐郵局支所免驗放行郵寄至東信公司收受，與「未經核准擅自輸入
    」之情形有別，僅東信公司提取該藥物之程序，有違藥物樣品贈品管理辦法第四
    條之規定而已。倘被告明知該藥物係屬安非他命衍生物之禁藥，焉敢先後於七十
    七年四月十二日、七十八年八月十日以該藥物向衛生署申請原料藥查驗登記？且
    衛生署曾再三要求東信公司補正該藥物之相關文件，顯見該署無法依據該藥物之
    化學結構及分量，立即得知該藥物係屬禁藥，被告自亦無法知悉。尤其依藥典記
    載，法國、西班牙及阿根廷等國之藥廠至今仍產製含鹽酸克本諾雷之藥品，而安
    非他命之化學結構式僅有一個苯環，與化學結構式具有二個苯環之鹽酸克本諾雷
    相去甚遠，反而與化學結構式同樣具有一個苯環國內合法產製之 PHENYLPROPANO
    LAMINE較為相近，另藥物之化學結構式並非申請輸入藥品查驗登記之必要記載事
    項，尚難以該藥物之化學結構式顯示屬 AMPHETAMINE-LIKE (安非他命衍生物)之
    減肥成份，即認被告明知其為禁藥等語。
五、經查：
（一）、鹽酸克本諾雷係安非他命衍生物之減肥藥品，惟尚非麻醉藥品管理條例第二
        條第四款所稱之化學合成類麻醉藥品，僅係禁藥，已詳如前述。至於公訴人
        所稱偽藥，係指：1.未經核准，擅自製造；2.所含成分之名稱，與核准不符
        ；3.將他人產品抽換或摻雜；4.塗改或更換有效期間之標示等四種藥品（原
        藥物藥商管理法第十四條，修正後為藥事法第二十條），本件被告丙○○、
        乙○○所輸入者，顯非偽藥，其等所為顯不構成輸入偽藥之罪。
（二）、被告丙○○指示被告乙○○於七十八年六月間以樣品名義自瑞士輸入西格非
        藥廠產製之鹽酸克本諾雷二公斤，並以郵寄之方式取得該藥物之事實，業據
        被告丙○○、乙○○於臺北縣調查站、檢察官偵查、原審及本院審理中所供
        明坦承不諱 (偵字第一五二七七號卷五九頁反面、原審八十四年七月二十七
        日、八十五年五月九日筆錄、本院八十九年九月二十六日審判筆錄），核與
        證人即東信公司藥師周文華於偵訊時證述東信公司進口藥品均依被告丙○○
        之指示處理等情相符，雖堪認定。惟被告丙○○、乙○○辯稱如明知鹽酸克
        本諾雷係安非他命衍生物，屬禁藥，其不會向以鹽酸克本諾雷藥物向衛生署
        申請原料藥查驗登記等語。查東信公司確於七十七年四月十二日以鹽酸克本
        諾雷向衛生署申請原料藥查驗登記，惟因該署未曾核准該成分原料藥及製劑
        ，東信公司經通知後，亦無法依限檢送國內需此原料之藥品許可證影本供該
        署審核，該申請案在未進入技術資料審查階段，即因基本資料不全，經該署
        於七十七年十二月十六日以衛署藥字第七七二一六八號函復該公司逕予結案
        不准登記，並退還原申請資料；被告丙○○送給中美兄弟公司之鹽酸克本諾
        雷一公斤，亦經中美兄弟公司於七十九年二月間以含該藥物成分之「速體麗
        膠囊」樣本向衛生署申請製劑查驗登記，惟中美兄弟公司無法依限補提供新
        藥基本資料供該署審核，該案亦未進入技術資料審查階段，中美兄弟公司即
        自行於七十九年六月十一日函請撤銷登記，並經該署於七十九年六月二十五
        日以衛署藥字第八八一八三號核准撤銷登記在案，有該署八十四年九月二
        十一日衛署藥字第八四五五七六號函足憑 (原審卷(一)二一四頁）。東信
        公司確有以該藥物申請原料藥查驗登記，中美兄弟公司亦有以含該藥物成分
        之「速體麗膠囊」申請製劑查驗登記，衛生署雖均未為技術資料之審查，即
        於程序上予以結案。惟被告丙○○、乙○○如明知鹽酸克本諾雷係安非他命
        衍生物，確屬禁藥，焉有以該藥物向衛生署申請原料藥查驗登記之理？且同
        為製藥業之中美兄弟公司焉會以含有鹽酸克本諾雷成分之「速體麗膠囊」申
        請製劑查驗登記，已難認被告丙○○、乙○○如明知鹽酸克本諾雷係禁藥。
        而自國外輸入之藥物樣品贈品，由輸入或受贈者填具申請書，詳列品名、規
        格、數量、理由、用途並檢附有關證件，申請中央衛生主管機關核准後，始
        可提取，藥物樣品贈品管理辦法第四條雖定有明文。衛生署八十三年十二月
        十四日衛署藥字第八三七三六四號函 (偵字第一五二七七號卷八三頁）
        及八十五年六月十三日衛署藥字第八五二五五四四號函亦載明此旨。惟據
        臺北關稅局臺北郵局支局八十四年七月六日（八四）北郵總字第四二號函
        說明二：關於「辦理國外輸入藥物樣品提領手續時，是否一律要求提取人須
        提出衛生署核准文件」乙節，根據行政院衛生署八十年七月五日衛署藥字第
        九三八０六二號同意「郵寄少量藥物輸入供自用者」比照「旅客或船舶航空
        器服務人員帶少量自用藥物限量表」規定辦理，超過表列部分才需到該署
        辦理輸入申請；說明三、又「貴所有無逕行免驗或查驗審核放行之職權」乙
        節，經查本支局對進口郵包皆按進口來源地區依查驗比率，由電腦亂數抽定
        「應驗」與「免驗」，對於重量大包裹申報貨名不詳時，得再將「免驗」改
        為「應驗」，有該函可稽（附於原審卷（一）第一六、一六一頁）。被告
        丙○○、乙○○雖未依前揭規定向衛生署申請核准輸入鹽酸克本諾雷樣品，
        惟因臺北關稅局臺北郵局支局對進口郵包皆按進口來源地區依查驗比率，由
        電腦亂數抽定「應驗」與「免驗」，對於重量大包裹申報貨名不詳時，再將
        「免驗」改為「應驗」，因東信公司進口鹽酸克本諾雷之郵包未被抽到「應
        驗」而放行，亦難認被告丙○○、乙○○有輸入禁藥之故意。自難以被告丙○○、乙○○持有該藥物之相關資料，得知該藥物之化學結構式、成分及分
        析報告單，被告乙○○擔任藥師，即推定被告丙○○、乙○○明知該藥物係
        屬安非他命衍生物。其等辯稱無法由所得該藥物之資料查知係禁藥等語，尚
        堪採信。
（三）、公訴意旨指被告丙○○、乙○○將鹽酸克本諾雷一公斤交由彰化縣之中美兄
        弟公司製成「速體麗膠囊」樣本，另一公斤交由知情之戊○○推銷至各藥廠
        使用，戊○○將之交與其胞弟許振興以乳糖混合成十一公斤，出售與鄧國揚
        製成中藥減肥物販售牟利等情。惟查被告丙○○、乙○○將鹽酸克本諾雷一
        公斤送給彰化縣之中美兄弟公司製成「速體麗膠囊」樣本，其等並不知該藥
        物係屬安非他命衍生物，已詳如前述。至另一公斤鹽酸克本諾雷由戊○○推
        銷至各藥廠使用部分，係被告丙○○於申請許可期間，先行將藥品送給廠商
        試用，已據被告丙○○供明，尚難認被告丙○○、乙○○有販賣禁藥之故意
        。況依證人即戊○○之弟許振興於另案供稱：藥品是由東信公司代理進口，
        伊僅是代為推銷藥品等語，許振興所涉販賣禁藥罪嫌，亦經檢察官處分不起
        訴，有臺灣板橋地方法院檢察署檢察官七十九年度偵字第一七九號、八
        十年度偵字第一九一八號不起訴處分書附卷可稽（附於八十年度偵字第一九
        一八號卷影本），亦難認被告丙○○、乙○○有販賣鹽酸克本諾雷之犯行。
（四）、此外，復查無其他證據足證被告丙○○、乙○○有被訴之犯行，尚不能證明
        其等犯罪。
丙、原審予以論罪科刑，固非無見。惟查原判決就被告庚○○、戊○○、丁○○如何
    販賣禁藥鹽酸克本諾雷，未於事實及理由欄詳予認定記載，已有未洽。被告丙○○、乙○○被訴部分均屬不能證明其等犯罪，已詳如前述，原審對其二人論以藥
    事法第八十二條第一項輸入禁藥之罪，亦有未合。被告庚○○、戊○○、丁○○
    上訴意旨否認犯罪，雖無理由，惟原判決該部分有前開可議之處；被告丙○○、
    乙○○上訴意旨否認犯罪，為有理由，自均應由本院予以撤銷改判。爰審酌被告
    庚○○、戊○○、丁○○三人貪圖暴利販賣禁藥、其犯罪之動機、目的、手段、
    生活狀況、智識程度、販賣禁藥之情節，所獲得之利益、販賣禁藥害及他人健康
    ，犯罪所生之損害及犯罪後態度等一切情狀，分別量處如主文第二、三項所示之
    刑。就被告丙○○、乙○○部分則均改判無罪之判決。
丁、公訴意旨另以：被告戊○○將一公斤鹽酸克本諾雷之安非他命類藥物交予其胞弟
    許振興 (經檢察官另案不起訴處分確定) 以乳糖混合成十一公斤，基於概括之犯
    意，先後於七十八年十月、十二月及七十九年五月間，各以每公斤三萬八千元、
    四萬五千元、四萬八千元不等之價格，出售予臺北縣板橋市○○路○段三五六號
    開設「大眾中醫診所」之鄧國揚（業經另案判處罪刑確定），製成中藥減肥物販
    售牟利。又被告戊○○委託瑞力股份有限公司之被告庚○○未經核准非法輸入鹽
    酸克本諾雷二十五公斤，因認被告戊○○亦犯有麻醉藥品管理條例第十三條之一
    第二項第一款之販賣化學合成麻醉藥品罪嫌：被告戊○○與庚○○共同涉犯藥事
    法第八十二條第一項輸入偽藥、禁藥罪嫌。訊之被告戊○○堅決否認有此部分販
    賣鹽酸克本諾雷之犯行，辯稱：伊未販賣鹽酸克本諾雷，係申請許可期間，先行
    將藥品送給廠商試用等語。查該一公斤鹽酸克本諾雷係丙○○交由被告戊○○推
    銷至各藥廠使用部分，乃東信公司申請許可期間，先行將藥品送給廠商試用，據
    同案被告丙○○供明，已難認被告有此部分販賣鹽酸克本諾雷之行為。況依證人
    許振興於另案供稱：藥品是東信公司代理進口，伊僅是代為推銷藥品等語，許振
    興所涉販賣禁藥罪嫌，亦經檢察官處分不起訴，有臺灣板橋地方法院檢察署檢察
    官七十九年度偵字第一七九號、八十年度偵字第一九一八號不起訴處分書附
    卷可稽（附於八十年度偵字第一九一八號卷影本），尚難認被告戊○○有此部分
    之犯行，惟依公訴意旨認此部分與前述論罪科刑部分有連續犯裁判上一罪關係，
    爰不另為無罪之諭知。至臺灣板橋地方法院檢察署檢察官七十九年度偵字第一０
    七九０號、八十年度偵字第一九一八號案件係就被告戊○○將鹽酸克本諾雷原料
    交付其弟許振興一節，是否涉有業務侵占罪嫌予以偵查，此觀之卷附該不起訴處
    分書甚明，並非就被告戊○○販賣禁藥鹽酸克本諾雷而為不起訴處分，併此明
    。訊之被告戊○○、庚○○堅決否認共同輸入鹽酸克本諾雷之犯行，公訴人認被
    告戊○○、庚○○有輸入偽藥、禁藥之犯行，係以被告戊○○在臺北縣調查站之
    供述為唯一論據。然被告之自白，不得作為有罪判決之唯一證據，仍應調查其他
    必要之證據，以察其是否與事實相符，刑事訴訟法第一百五十六條第二項定有明
    文。經查並無證據足證被告戊○○有輸入偽藥、禁藥之行為，亦查無證據足認被
    告庚○○確有輸入鹽酸克本諾雷之行為，是被告戊○○此一自白，並無其他事證
    足認與事實相符，自不得採為認定被告戊○○、庚○○犯罪之依據。況被告庚○○早於七十三年間即離開瑞力股份有限公司，無從利用該公司名義進口鹽酸克本
    諾雷，有該公司負責人鍾秀珍於臺北縣調查站之供述可資參酌（見偵字第一一七
    六九號卷第五一、五二頁）。此外，復查無其他積極證據，足認被告戊○○、庚○○有共同輸入鹽酸克本諾雷之犯行，不能證明其二人有此部分犯罪。惟因公訴
    意旨認此部分與前述成罪部分有牽連犯裁判上一罪關係，爰不另為無罪之諭知。
據上論斷，應依刑事訴訟法第三百六十九條第一項前段、第三百六十四條、第二百九
十九條第一項前段、第三百零一條第一項、第三百條，藥事法第八十三條第一項，刑
法第十一條前段、第二條第一項前段、第五十六條，判決如主文。
本案經檢察官郭文東到庭執行職務。
中      華      民      國    八十九    年      十      月      十一    日
                                臺灣高等法院刑事第三庭
                                    審判長法  官  張  連  財
                                          法  官  聶  齊  桓
                                          法  官  李  英  勇
右正本證明與原本無異。
對於被告丙○○、乙○○部分，檢察官如不服本判決應於收受送達後十日內向本院提
出上訴書狀，其未敘述上訴之理由者並得於提起上訴後十日內向本院補提理由書（均
須按他造當事人之人數附繕本）。
                                          書記官  倪  淑  芳
中      華      民      國    八十九    年      十      月      十九    日
附錄：本案論罪科刑法條全文
藥事法第八十三條第一項：
明知為偽藥或禁藥，而販賣、供應、調劑、運送、寄藏、牙保、轉讓或意圖販賣
而陳列者，處五年以下有期徒刑，得併科新台幣十萬元以下罰金。


司法院資訊處製作；財團法人民間司法改革基金會備份。
